臺灣高雄地方法院民事裁定
111年度全字第189號
聲  請  人  蕭榮宗
相  對  人  劉志富
上列當事人間聲請保全證據事件，本院裁定如下：
  主  文
聲請駁回。
聲請費用由聲請人負擔。
  理  由
一、按證據有滅失或礙難使用之虞，或經他造同意者，得向法院
    聲請保全；就確定事、物之現狀有法律上利益並有必要時，
    亦得聲請為鑑定、勘驗或保全書證。且保全證據之聲請，應
    表明應保全之證據，並釋明應保全之理由，此觀民事訴訟法
    第368條第1項、第370條之規定即明。所謂證據有滅失之虞
    ，係指供為證據之材料本體，有消失之危險；至證據有礙難
    使用之虞，係指證據若不即為保全，將有不及調查使用之危
    險者而言。且證據保全之目的在防止證據之滅失，或難以使
    用，致影響裁判之正確；苟證據並非即將滅失，致有時間上
    之急迫性，而得於調查證據程序中為調查者，訴訟當事人原
    得於調查證據程序中聲請調查即可，自無保全證據之必要（
    最高法院101年台抗字第81號裁定意旨參照）。又按聲請保
    全證據，依民事訴訟法第370條第1項第4款及第2項之規定，
    須表明應保全證據之理由，並予以釋明。所謂應保全證據之
    理由，係指同法第368條第1項所定證據有滅失或礙難使用之
    虞，或經他造同意，或確定事、物之現狀有法律上利益並有
    必要之事實。參照同法第284條之規定，聲請人應提出可使
    法院相信其主張為真實之得以即時為調查之證據予以釋明；
    否則，其聲請即不應准許（最高法院98年度台抗字第753號
    裁定意旨參照）。
二、聲請意旨略以：聲請人與京城御花園社區管理委員會（下稱
    京城御花園管委會）間現有一請求強制遷離等訴訟，相對人
    現為京城御花園管委會之主委，為證明民國107至108年CD-8
    F住戶即聲請人影響京城御花園管委會運作、干擾管理室工
    作事件統計表共計68件內容及數據、110年11月13日區權會
    會議全程錄影、錄音原始電子檔及譯文、管理室門口攝影機
    錄存原始連續電子檔及譯文（下稱系爭證據）之內容均不實
    ，亟待保全，應將系爭證據交付法官建立心證、繕本提供被
    告即本件聲請人答辯，方能還原真相，避免原告即京城御花
    園管委會捏造、扭曲事實，爰聲請保全系爭證據等語。
三、經查，聲請人聲請本件保全證據，固提出111年3至7月提案
    數統計表、111年7月份至管理室「騷擾」總幹事「工作權」
    統計表、住戶連署通告、京城御花園111年專案討論會提案
    書面資料等資料，惟上開證據至多僅能釋明相對人、京城御
    花園管委會持有上開資料，然為何可由此而推認系爭證據有
    滅失或礙難使用之虞，實乏聲請人加以釋明，其聲請保全證
    據，不應准許。況本件聲請人與京城御花園管委會間之請求
    強制遷離等訴訟已繫屬於本院（案號：111年度審訴字第678
    號），是聲請人如認有調查該項證據之必要，自可於上開與
    京城御花園管委會間之訴訟中為聲請，尚無聲請保全證據之
    必要。且該等資料倘屬待證事實之重要證明，相對人拒絕提
    出，法院得命相對人依民事訴訟法第346條規定提出；若係
    京城御花園管委會拒絕提出，法院亦非不得依民事訴訟法第
    345條規定為處置，均尚無聲請保全證據之必要。是聲請人
    之聲請，並無理由，應予駁回。
四、依民事訴訟法第371條第1項、第95條、第78條，裁定如主文
    。
中　　華　　民　　國　　111 　年　　9 　　月　　29　　日
                民事第五庭法　官　周玉珊
正本係照原本作成。
如對本裁定抗告須於裁定送達後10日內向本院提出抗告狀，並繳
納裁判費新台幣1,000元。
中　　華　　民　　國　　111 　年　　9 　　月　　29　　日
                                書記官　林秀敏